【裁判字號】    90,易,1300
【裁判日期】    900731
【裁判案由】    毒品危害防制條例
【裁判全文】
臺灣板橋地方法院刑事判決                          九十年度易字第一三００號
    公  訴  人  臺灣板橋地方法院檢察署檢察官
    被      告  甲○○
右列被告因違反毒品危害防制條例案件，經檢察官提起公訴（九十年度毒偵緝字第二
五號、第四三號），本院判決如左：
    主  文
甲○○連續施用第二級毒品，累犯，處有期徒刑陸月，如易科罰金以佰元折算壹日
。扣案第二級毒品甲基安非他命壹包（毛重零點肆捌公克；驗餘淨重零點貳壹公克）
，沒收銷燬；吸食器貳組，均沒收。
    事  實
一、甲○○前於民國（下同）八十四年五月一日因竊盜及違反麻醉藥品管理條例案件
    ，經本院分別判處有期徒刑六月及二年八月，定應執行有期徒刑三年，其中竊盜
    部分於同年七月三十一日先行判決確定，另違反麻醉藥品管理條例部分，復經臺
    灣高等法院於同年八月十六日駁回其上訴，於同年十一月二十八日判決確定。又
    於八十六年三月二十一日因違反同一條例案件，經臺灣新竹地方法院判處有期徒
    刑六月，於同年四月七日判決確定，並接續上揭確定之三年有期徒刑而執行，於
    八十六年八月一日因縮短刑期假釋出監，並於八十七年九月二十三日假釋期滿而
    執行完畢。復因施用第二級毒品甲基安非他命（以下稱安非他命），於臺灣板橋
    地方法院檢察署八十九年度偵字第一四二六號違反毒品危害防制條例案件中，經
    本院以八十九年度毒聲字第二一六七號裁定將其送臺灣臺北看守所附設勒戒處所
    觀察、勒戒後，認無繼續施用毒品傾向，業由該署檢察官於八十九年四月十七日
    （起訴書誤載為八十年四月七日）為不起訴處分後確定在案。詎甲○○仍不知悔
    改，明知安非他命係毒品危害防制條例所明定之第二級毒品，不得持有及施用，
    復另行基於施用第二級毒品安非他命之概括犯意，自前案觀察、勒戒後之八十九
    年八月十三日起至同年月三十日止，以將安非他命置於吸食器上加熱燒烤後，吸
    食所產生煙霧之方式，在臺北縣三重市○○街二九一號三樓住處，連續施用第二
    級毒品安非他命多次。嗣於八十九年八月二十日下午四時許，經警在臺北市○○
    路與延平北路口處查獲甲○○。又於八十九年八月三十日，再於臺北縣三重市○
    ○街五五巷六一號七樓之二查獲，並扣得第二級毒品安非他命一包（毛重０˙四
    八公克；驗餘淨重０˙二一公克），及甲○○所有供施用安非他命之吸食器二組
    。案經公訴人提出聲請，由本院於八十九年十月十一日以八十九年度毒聲字第五
    九二七號裁定送勒戒處所觀察、勒戒後，認有繼續施用毒品之傾向，再經本院依
    公訴人之聲請，於九十年一月二十九日以九十年度毒聲字第四七０號裁定令入戒
    治處所施以強制戒治一年，現於臺灣臺北戒治所強制戒治中。
二、案經臺北縣警察局三重分局報告臺灣板橋地方法院檢察署檢察官偵查起訴。
    理  由
一、右開事實，業據被告甲○○於本院調查及審理時均坦承不諱在卷，又被告先後為
    警查獲時所採取之尿液檢體中，均經檢出安非他命陽性反應，有臺北市立療養院
    八月二十八日之煙毒尿液檢驗報告書影本及臺北縣衛生局八十九年九月二十七日
    八九北衛檢字第五九七八三號函所附之尿液檢驗報告書各乙紙附卷可稽，且扣案
    一包結晶送經內政部警政署刑事警察局鑑驗結果，檢出第二級毒品安非他命成分
    ，毛重０˙四八公克（取０˙０四公克鑑驗，驗餘淨重０˙二一公克）乙節，有
    該局九十年五月二十八日刑鑑字第五四六六八號鑑驗通知書乙紙在卷可按，復有
    扣案被告甲○○所有供其施用安非他命所用之吸食器二組在卷可資佐證，足徵被
    告前揭連續施用第二級毒品安非他命之自白與事實相符而堪予採信。再查被告前
    如事實欄所載，因施用第二級毒品安非他命案件，經本院裁定送觀察、勒戒後，
    認無繼續施用毒品之傾向，而為不起訴處分確定等情，有前揭案件之不起訴處分
    書乙份在卷足憑，其復自八十九年八月十三日起至同年月三十日止，再為右開連
    續施用第二級毒品安非他命之犯行，且經觀察、勒戒後，認有繼續施用毒品之傾
    向，有臺灣臺北看守所附設勒戒處所九十年一月十七日函送之有無繼續施用毒品
    傾向證明書一份附卷可佐，是被告於五年內再犯本件施用毒品案件，其所為符合
    毒品危害防制條例第二十條第三項前段之規定無訛。故本件事證明確，被告犯行
    堪以認定，應予依法論科。
二、按安非他命為毒品危害防制條例第二條第二項第二款明定之第二級毒品，故核被
    告甲○○所為，係犯同條例第十條第二項之施用第二級毒品罪。被告持有第二級
    毒品安非他命之低度行為，為其施用之高度行為所吸收，固不另論罪。又其先後
    多次之施用犯行，時間緊接，方法相同，復觸犯構成犯罪要件相同之罪名，顯係
    基於概括之犯意反覆而為，應依刑法第五十六條連續犯之規定，論以一罪並加重
    其刑。又被告於行為後，刑法第四十一條業於九十年一月十日修正公布施行，於
    同年一月十二日生效，依修正後之第四十一條第一項前段規定，得易科罰金之範
    圍由犯最重本刑為三年以下有期徒刑以下之刑之罪，擴大為犯最重本刑為五年以
    下有期徒刑以下之刑之罪，依刑法第二條第一項前段之規定，本件應適用裁判時
    之修正後刑法第四十一條第一項前段規定，諭知易科罰金之折算標準，附予敘明
    。末查被告甲○○曾於八十四年五月一日因竊盜及違反麻醉藥品管理條例案件，
    經本院分別判處有期徒刑六月及二年八月，定應執行有期徒刑三年，其中竊盜部
    分於同年七月三十一日先行判決確定，另違反麻醉藥品管理條例部分，復經臺灣
    高等法院於同年八月十六日駁回其上訴，於同年十一月二十八日判決確定。又於
    八十六年三月二十一日因違反同一條例案件，經臺灣新竹地方法院判處有期徒刑
    六月，於同年四月七日判決確定，並接續上揭確定之三年有期徒刑而執行，於八
    十六年八月一日因縮短刑期假釋出監，並於八十七年九月二十三日假釋期滿而執
    行完畢，有臺灣高等法院檢察署刑案紀錄簡覆表乙份在卷可參，其於受有期徒刑
    之執行後，五年以內再犯本件有期徒刑以上之罪，為累犯，應依刑法第四十七條
    之規定加重其刑，並依法遞加重其刑。爰審酌被告甲○○前有如事實欄所載之犯
    罪科刑紀錄，其素行非佳，及經送觀察、勒戒而為不起訴處分確定後，仍未戒斷
    其施用毒品之惡習，仍有本件施用第二級毒品犯行，顯見其戒除毒癮之意志薄弱
    ，及其犯罪之動機、目的、手段、本次施用安非他命之期間尚短、施用毒品戕害
    其身心與於犯罪後尚知坦承犯行之態度等一切情狀，量處如主文所示之刑，並諭
    知易科罰金之折算標準，以資懲儆。扣案之安非他命一包毛重０˙四八公克（取
    ０˙０四公克鑑驗，驗餘淨重０˙二一公克），係毒品危害防制條例所定之第二
    級毒品，不問屬於犯人與否，應依同條例第十八條第一項前段之規定，併為沒收
    銷毀之諭知。至於扣案之吸食器二組，係被告甲○○所有以供其施用第二級毒品
    安非他命所用之物乙節，業據被告於本院審理時供明在卷，核與毒品危害防制條
    例第十八條第一項前段規定之專供施用毒品器具之要件尚有不合（法務部八十八
    年八月二十五日法檢字第001798號函可資參照），自非該條項所指得單獨宣告
    沒收銷燬之違禁物，惟仍應依刑法第三十八條第一項第二款之規定，均為沒收之
    諭知。
據上論斷，應依刑事訴訟法第二百九十九條第一項前段，毒品危害防制條例第十條第
二項、第十八條第一項前段，刑法第二條第一項前段、第十一條前段、第五十六條、
、第四十七條、第四十一條第一項前段、第三十八條第一項第二款，罰金罰鍰提高標
準條例第二條，判決如主文。
本案經檢察官鄧媛到庭執行職務
中      華      民國      九十    年      七      月      十八    日
                                臺灣板橋地方法院刑事第三庭
                                      法  官    陳志揚
右正本證明與原本無異。
如不服本判決，應於判決送達後十日內向本院提出上訴狀 (應附繕本) ，上訴於
臺灣高等法院。
                                      書記官    陳慶樹
中      華      民      國      九十    年      七      月    三十一    日
附錄本案論罪科刑法條全文：
毒品危害防制條例第十條
  施用第一級毒品者，處六月以上五年以下有期徒刑。
  施用第二級毒品者，處三年以下有期徒刑。


司法院資訊處製作；財團法人民間司法改革基金會備份。
